【裁判字號】    92,毒抗,288
【裁判日期】    920226
【裁判案由】    聲請強制戒治
【裁判全文】
臺灣高等法院臺中分院刑事裁定                    九十二年度毒抗字第二八八號
    抗  告  人
    即受處分人  甲○○
右列抗告人因強制戒治案件，不服臺灣臺中地方法院中華民國九十二年二月二十六日
第一審裁定（九十二年度毒聲字第六一二號），提起抗告，本院裁定如左：
    主      文
抗告駁回。
    理      由
一、本案經本院審理結果，認第一審裁定抗告人應予戒治並無不當，應予維持，並引
    用第一審裁定書記載之理由（如附件）。
二、抗告人甲○○抗告意旨略以抗告人於九十二年一月九日凌晨為警查獲之毒品海洛
    因係友人借還機車時，遺留在機車置物箱內，而託抗告人處理，抗告人選擇將海
    洛因丟棄，因行動怪異，為警查獲，然抗告人並無食用第一級毒品犯行，請重新
    檢測抗告人尿液云云，然查抗告人於九十二年一月九日凌晨零時二十分許，在臺
    中市○區○○路一七五巷口前為警查獲，並扣得第一級毒品海洛因一包（重Ｏ．
    三公克），經警方採集其尿液送中山醫學大學附設醫院藥物濫用檢測中心檢驗結
    果，呈第一級毒品海洛因於人體代謝後之嗎啡陽性反應，有檢驗報告在卷可憑，
    抗告人於警訊亦供承扣案海洛因係伊所有，是抗告人所辯友人遺留海洛因在其車
    上云云，無足採信，本案抗告人係三犯毒品危害防制條例第十條第一項之罪事證
    明確，則原審裁定應予強制戒治，自無不合，亦無再重新驗尿之必要，本件抗告
    無理由，應予駁回。
三、據上論斷，應依刑事訴訟法第四百十二條，裁定如主文。
中      華      民      國      九十二     年     四      月    十四    日
                                臺灣高等法院臺中分院刑事第五庭
                                      審判長法  官  袁  從  楨
                                            法  官  胡  森  田
                                            法  官  姚  勳  昌
右正本證明與原本無異。
不得抗告。
                                            書記官  陳  如  慧
中      華      民      國      九十二     年     四      月    十六    日
                      Ｒ
臺灣臺中地方法院刑事裁定                        九十二年度毒聲字第六一二號
    聲  請  人  臺灣臺中地方法院檢察署檢察官
    被      告  甲○○  男  三十二歲（民國○○○年○月○日生）
                        住南投縣水里鄉○○村○○街二八一號
                        身分證統一編號：Ｚ000000000號
右聲請人因被告違反毒品危害防制條例案件，聲請將被告送戒治處所施以強制戒治（
九十二年度聲戒字第二Ｏ八號、九十二年度毒偵字第一七二號），本院裁定如左：
    主  文
甲○○令入戒治處所施以強制戒治壹年。
其餘聲請駁回。
    理  由
一、聲請意旨略以：被告甲○○於民國八十七年間因施用毒品，經本院裁定送臺灣臺
    中看守所附設勒戒處所執行觀察勒戒後，認無繼續施用毒品傾向，由臺灣臺中地
    方法院檢察署檢察官以八十七年度偵字第六四八八號為不起訴處分確定。嗣因施
    用第二級毒品安非他命，經本院於八十八年十月二十五日，以八十八年度毒聲字
    第六一五二號裁定送臺灣臺中看守所附設勒戒處所執行觀察勒戒後，認有繼續施
    用毒品之傾向，由本院於同年十一月十九日，以八十八年度毒聲字第六五六二號
    裁定令入戒治處所施以強制戒治。次於八十九年四月十七日經本院以八十九年度
    毒聲字第二一二七號裁定停止戒治，所餘戒治期間，宣付保護管束，並於同年十
    一月十八日保護管束期滿。詎被告猶不知悛悔，復自九十二年一月九日為警採尿
    前九十六小時內某時，在臺中市中山公園廁所內，以不詳方法施用第一級毒品海
    洛因一次。嗣於九十二年一月九日凌晨零時二十分許，在臺中市○區○○路一七
    五巷口前為警查獲，並扣得第一級毒品海洛因一包（重Ｏ．三公克），經警方採
    集其尿液送中山醫學大學附設醫院藥物濫用檢測中心檢驗結果，呈第一級毒品海
    洛因於人體代謝後之嗎啡陽性反應，故被告係三犯毒品危害防制條例第十條第一
    項之罪，爰依毒品危害防制條例第二十條第三項之規定，聲請裁定令入戒治處所
    施以強制戒治等語。
二、經查，被告甲○○前於八十七年間因施用毒品，經本院裁定送臺灣臺中看守所附
    設勒戒處所執行觀察勒戒後，認無繼續施用毒品傾向，由臺灣臺中地方法院檢察
    署檢察官以八十七年度偵字第六四八八號為不起訴處分確定。嗣因施用第二級毒
    品安非他命，經本院於八十八年十月二十五日，以八十八年度毒聲字第六一五二
    號裁定送臺灣臺中看守所附設勒戒處所執行觀察勒戒後，認有繼續施用毒品之傾
    向，由本院於同年十一月十九日，以八十八年度毒聲字第六五六二號裁定令入戒
    治處所施以強制戒治。次於八十九年四月十七日經本院以八十九年度毒聲字第二
    一二七號裁定停止戒治，所餘戒治期間，宣付保護管束，並於同年十一月十八日
    保護管束期滿等情，有法務部全國檢察官線上查詢刑案人犯在監所最新資料報表
    及臺灣臺中地方法院檢察署刑案資料查註紀錄表暨臺灣高等法院被告全國前案紀
    錄表在卷足稽。而被告復自九十二年一月九日為警採尿前九十六小時內某時，在
    臺中市中山公園廁所內，以不詳方法施用第一級毒品海洛因一次等情，業據被告
    於警詢時坦承不諱，其於檢察官偵查中雖更異前詞，矢口否認前開犯行，然被告
    於九十二年一月九日凌晨零時二十分許，在臺中市○區○○路一七五巷口前為警
    查獲時所採集之尿液，經送中山醫學大學附設醫院藥物濫用檢測中心檢驗結果，
    呈第一級毒品海洛因於人體代謝後之嗎啡陽性反應，有臺中市警察局第五分局委
    託鑑驗尿液代號與真實姓名對照表及中山醫學大學附設醫院藥物濫用檢測中心檢
    驗報告在卷足憑，並有第一級毒品海洛因一包（重Ｏ．三公克）扣案可資佐證，
    被告三犯毒品危害防制條例第十條第一項之施用第一級毒品海洛因犯行，堪以認
    定，爰依毒品危害防制條例第二十條第三項但書，裁定如主文。
三、聲請意旨另以：被告甲○○於九十二年一月九日往前回溯三日內，在不詳地點，
    有施用第二級毒品安非他命至少一次之行為，就此亦聲請本院裁定令被告入戒治
    處所施以強制戒治等語。惟查，被告堅詞否認施用第二級毒品安非他命乙情，其
    於九十二年一月九日凌晨零時二十分許，在臺中市○區○○路一七五巷口前為警
    查獲時所採集之尿液，經送中山醫學大學附設醫院藥物濫用檢測中心就安非他命
    類藥物檢驗結果，呈陰性反應；再特別就ＭＤＭＡ、ＭＤＡ檢驗結果，其篩檢報
    告固呈陽性反應，然經以ＧＣ／ＭＳ確認結果，ＭＤＭＡ、ＭＤＡ均呈陰性反應
    ，有臺中市警察局第五分局委託鑑驗尿液代號與真實姓名對照表及中山醫學大學
    附設醫院藥物濫用檢測中心檢驗報告在卷足憑，是本案並無積極證據證明被告有
    任何施用第二級毒品安非他命之行為，是聲請人此部分聲請為無理由，應予駁回
    。
中      華      民      國    九十二    年      二      月    二十六    日
                      臺灣臺中地方法院刑事第三庭
                                  法  官  陳  得  利
右正本證明與原本無異。
如不服本裁定，應於送達後五日內，向本院提出抗告狀。
                                  書記官
中      華      民      國    九十二    年      二      月    二十六    日


司法院資訊處製作；財團法人民間司法改革基金會備份。
